臺灣新竹地方法院刑事判決
110年度訴字第799號
公  訴  人  臺灣新竹地方檢察署檢察官
被      告  余東書




上列被告因傷害案件，經檢察官提起公訴（110年度偵字第9656
號），被告於本院準備程序中，就被訴事實為有罪之陳述，經本
院告知簡式審判程序意旨，並聽取公訴人、被告之意見後，經本
院合議庭裁定由受命法官獨任進行簡式審判程序，並判決如下：
    主  文
余東書犯傷害罪，累犯，處有期徒刑陸月，如易科罰金，以新臺
幣壹仟元折算壹日。扣案之藍波刀壹支沒收之。
    事實及理由
一、本件犯罪事實及證據，除犯罪事實一、第1至3行「經臺灣臺
    南地方法院以108年度簡字第782號判決判處有期徒刑2月確
    定，嗣接續另案執行後，甫於民國108年11月2日執行完畢出
    監」之記載應更正為「經臺灣臺南地方法院以108年度簡字
    第782號判決判處有期徒刑2月確定，於民國108年8月4日執
    行完畢」；證據部分應補充「被告余東書於本院準備程序、
    審理時之自白」外，餘均引用檢察官起訴書之記載（如附件
    ）。
二、論罪科刑：
　㈠核被告余東書所為，係犯刑法第277條第1項之傷害罪。
　㈡被告基於單一傷害之犯意，於同時、地持刀朝告訴人3人揮舞
    、傷害，侵害告訴人3人之身體法益，具有行為局部同一之
    關係，屬以一行為侵害數相同法益之同種想像競合犯，應依
    刑法第55條規定從一重處斷。
　㈢被告前因傷害案件，經臺灣臺南地方法院以108年度簡字第78
    2號判決判處有期徒刑2月確定，於108年8月4日執行完畢等
    情，有臺灣高等法院被告前案紀錄表在卷可考。其於有期徒
    刑執行完畢後，5年以內故意再犯本件有期徒刑以上之罪，
    為累犯，且本院認本件加重最低本刑並無罪刑不相當之情形
    ，爰依刑法第47條第1項之規定，加重其刑。
　㈣爰以行為人之責任為基礎，審酌被告不思理性解決爭執，竟
    率爾出手傷害告訴人鄒旭玄、徐嘉興、吳承軒，侵害其等之
    身體法益，所為實不足取；惟念被告坦承犯行之犯後態度，
    然未能與告訴人和解或賠償其等損失，並考量告訴人3人所
    受傷勢之嚴重程度，兼衡被告素行、犯罪之動機、目的、手
    段，暨其自述高中肄業，入監前無業，家庭經濟狀況勉持（
    本院卷第87頁）等一切情狀，量處如主文所示之刑，並諭知
    易科罰金之折算標準。
三、沒收：
　　扣案之藍波刀1支（保管字號：110年度院保字第772號），
    為被告所有且供其本案傷害犯行所用之物，業據被告坦認在
    卷（偵卷第12至13頁），爰依刑法第38條第2項前段規定，
    宣告沒收之。
據上論斷，應依刑事訴訟法第273條之1第1項、第299條第1項前
段、第310條之2、第454條第2項，判決如主文。
本案經檢察官陳子維提起公訴，檢察官林李嘉到庭執行職務。　
中　　華　　民　　國　　111 　年　　3 　　月　　23　　日
                  刑事第三庭    法  官  王靜慧
以上正本證明與原本無異。
如不服本判決應於收受判決後20日內向本院提出上訴書狀，並應
敘述具體理由。其未敘述上訴理由者，應於上訴期間屆滿後20日
內向本院補提理由書(均須按他造當事人之人數附繕本)「切勿逕
送上級法院」。
中　　華　　民　　國　　111 　年　　3 　　月　　24　　日
                                書記官  陳弘明 
附錄本案論罪科刑法條：
中華民國刑法第277條第1項
傷害人之身體或健康者，處5年以下有期徒刑、拘役或50萬元以
下罰金。
附  件：
臺灣新竹地方檢察署檢察官起訴書
                                     110年度偵字第9656號
　　被　　　告　余東書　
上列被告因傷害案件，業經偵查終結，認應提起公訴，茲將犯罪
事實及證據並所犯法條分敘如下：
　　　　犯罪事實
一、余東書前因傷害案件，經臺灣臺南地方法院以108年度簡字
    第782號判決判處有期徒刑2月確定，嗣接續另案執行後，甫
    於民國108年11月2日執行完畢出監。詎余東書猶不知悔悟，
    於110年8月12日晚間11時50分許，在位於新竹市○○區○○街00
    0巷00號之鹽水圖書館前，偶遇鄒旭玄、徐嘉興、吳承軒、
    周○軒、楊智傑、林莛家等人，鄒旭玄認余東書曾竊盜其車
    輛，旋上前質問，因而與余東書起爭執，詎於爭執過程中，
    余東書竟基於傷害之犯意，取出其供防身之用之藍波刀1把
    ，對鄒旭玄、徐嘉興、吳承軒、周○軒、楊智傑等人揮舞，
    致鄒旭玄受有左側前臂撕裂傷2公分（縫合2針）及淺刮傷3
    公分、吳承軒受有右腕撕裂傷、周○軒（余東書涉嫌傷害周○
    軒部分，未據告訴）受有右側手肘撕裂傷等傷害，復執上揭
    藍波刀插入徐嘉興屁股，使徐嘉興受有右側臀部異物穿刺傷
    併異物殘留之傷害；其後余東書奔跑至附近位於新竹市○○區
    ○○路00號之全家便利商店躲避，員警據報到場，在該便利商
    店內，依法逮捕余東書，並查扣上揭藍波刀，因而破獲。
二、案經鄒旭玄、徐嘉興、吳承軒訴由新竹市警察局第三分局報
    告偵辦。
　　　　證據並所犯法條
一、上揭犯罪事實，業據被告余東書於警詢、偵訊中坦承不諱，
    核與告訴人鄒旭玄、徐嘉興、吳承軒、證人周○軒、楊智傑
    、林莛家等人於警詢、偵訊中之證述情節大致相符，且有新
    竹市警察局第三分局扣押筆錄、扣押物品目錄表、扣押物品
    收據、告訴人鄒旭玄、吳承軒、徐嘉興受傷照片、員警密錄
    器畫面翻拍照片、扣案物品照片、國軍桃園總醫院新竹分院
    附設民眾診療服務處診斷證明書、新竹國泰綜合醫院診斷證
    明書、南門綜合醫院乙種診斷證明書等在卷可稽，足認被告
    前揭自白屬實；從而，本件事證明確，被告犯嫌洵堪認定。
二、核被告余東書所為，係犯刑法第277條第1項之傷害罪嫌。被
    告前有犯罪事實欄所載之有期徒刑執行完畢情形，此有本署
    刑案資料查註紀錄表1份在卷可憑，其於有期徒刑執行完畢5
    年內，故意再犯本件有期徒刑以上之罪，為累犯，請參照司
    法院大法官會議釋字第775號解釋意旨，審酌是否依刑法第4
    7條第1項規定加重其刑。另扣案之上揭藍波刀，為被告所有
    供犯罪所用之物，請依法宣告沒收。至報告意旨雖認被告上
    揭所為，係犯刑法之殺人未遂罪嫌云云；惟被告否認有殺人
    之意，且本件係因告訴人鄒旭玄質疑被告竊盜其車輛而起，
    2人間本無何深仇大恨，於此，尚難認被告存有殺人動機，
    又衡諸告訴人鄒旭玄、徐嘉興、吳承軒、證人周○軒等所受
    傷害，均非要害，被告於告訴人徐嘉興屁股中刀倒地後，亦
    無繼續補刀之舉，從而，實難認被告有何殺人之不法犯意，
    自不得以此節罪責相繩，報告意旨此節指述堪難採憑，而此
    與上揭犯罪事實，屬同一社會事實，均為起訴效力所及，爰
    不另為不起訴處分，附此敘明。
三、依刑事訴訟法第251條第1項提起公訴。
　　此　致
臺灣新竹地方法院
中　　華　　民　　國　 110　　年　　10　　月　　27　　日
　　　　　　　　　　　　　    檢  察  官  陳  子  維
本件證明與原本無異　　　　　　　　　　　　
中　　華　　民　　國　 110　　年　　11　　月　　14　　日
                              書  記  官  林  以  淇